臺灣屏東地方法院民事裁定
111年度監宣字第136號
聲  請  人  陳文匡  
非訟代理人  謝勝合律師
            岳忠樺律師
相  對  人  陳棠榮  
關  係  人  陳文昌  
上列當事人間聲請監護宣告事件，本院裁定如下：
    主  文
宣告陳棠榮（男、民國00年0月00日生、身分證統一編號：Z0000
00000號）為受監護宣告之人。
選定陳文匡（男、民國00年0月0日生、身分證統一編號：Z00000
0000號）為受監護宣告之人之監護人。
指定陳文君（女、民國00年0月00日生、身分證統一編號：Z0000
00000號）為會同開具財產清冊之人。
程序費用由受監護宣告之人負擔。
    理  由
一、按對於因精神障礙或其他心智缺陷，致不能為意思表示或受
    意思表示，或不能辨識其意思表示之效果者，法院得因本人
    、配偶、四親等內之親屬、最近一年有同居事實之其他親屬
    、檢察官、主管機關、社會福利機構、輔助人、意定監護受
    任人或其他利害關係人之聲請，為監護之宣告；受監護宣告
    之人應置監護人；法院為監護之宣告時，應依職權就配偶、
    四親等內之親屬、最近一年有同居事實之其他親屬、主管機
    關、社會福利機構或其他適當之人選定一人或數人為監護人
    ，並同時指定會同開具財產清冊之人；法院選定監護人時，
    應依受監護宣告之人之最佳利益，優先考量受監護宣告之人
    之意見，審酌一切情狀，並注意下列事項：受監護宣告之
    人之身心狀態與生活及財產狀況、受監護宣告之人與其配
    偶、子女或其他共同生活之人間之情感狀況、監護人之職
    業、經歷、意見及其與受監護宣告之人之利害關係、法人
    為監護人時，其事業之種類與內容，法人及其代表人與受監
    護宣告之人之利害關係，民法第14條第1項、第1110條、第1
    111條第1項、第1111條之1設有明文。
二、本件聲請意旨：伊之父親陳棠榮年事已高，且領有中華民國
    身心障礙證明（障礙等級：極重度），現已不能為意思表示
    或受意思表示，或不能辨識其意思表示之效果，為此依民法
    第14條第1項規定，聲請宣告相對人為受監護宣告人。如法
    院認為相對人未達應受監護宣告之程度，則依民法第14條第
    3項規定，聲請宣告相對人為受輔助宣告人等語。
三、經查，聲請人上開主張，業據其提出戶籍謄本、中華民國身
    心障礙證明（障礙等級：極重度）等件為證，相對人之精神
    及心智狀況則經鑑定結果：個案於111年2月7日跌倒導致頭
    部外傷引發顱內出血並且陷入昏迷狀態，隨後經過高雄市長
    庚醫院緊急住院治療，治療之後意識尚無法恢復。出院之後
    轉往護理之家接受長期照顧迄今。個案四肢無行動能力，眼
    神呆滯、目光茫然，無法與人做口語溝通；會談中個案因為
    意識仍然處於昏迷狀態中，無法回應任何問題，也無法以肢
    體語言表達個人意思，由臨床經驗以及個案平日所表現之生
    活功能來判斷已經達到極重度以上失智之程度。個案雙眼緊
    閉、意識昏迷、眼球不會隨著呼喚搜尋聲音來源，無法辨識
    家人，對外界呼喚無辨識與理會能力，無法聽從指令做動作
    ，喪失語言表達能力，也無法使用肢體語言正確回應。對於
    時間、地方、人物之定向能力完全喪失，長、短期記憶也明
    顯喪失。日常生活皆無法自理，亦完全無處理財產之能力。
    個案各項功能退化嚴重，生活完全無自理能力，必須長期依
    賴家人、醫療或養護機構照顧。個案目前已經處於昏迷狀態
    （極重度以上失智狀態），因而導致個人之認知功能嚴重失
    能，為意思表示或受意思表示或辨識其意思表示效果之能力
    完全喪失，可以判定為無意思能力，無法獨力處理個人法律
    事務與從事個人財務管理，也無法主張或維護個人權益，建
    議該個案應該已經達到監護宣告之標準等語，有屏安醫療社
    團法人屏安醫院111年7月18日屏安管理字第1110002204號函
    所附精神鑑定報告書在卷可憑，自足認相對人喪失言語能力
    ，已無訊問之必要。本院綜合上開證據及鑑定人之意見，認
    相對人確因精神障礙，致不能為意思表示或受意思表示之程
    度，聲請人為一等親親屬，其聲請對相對人為監護之宣告，
    為有理由，應予准許。
四、次查，聲請人為相對人之長子，相對人之配偶陳李寶裁、長
    女陳文匡、次子陳文昌均同意由聲請人擔任監護人，此有親
    屬會議紀錄可憑，足見相對人的至親認同由聲請人擔任監護
    人，是由負責護養及照顧相對人並管理其財產，最能符合相
    對人之利益，尚無選任程序監理人評估監護人選之必要，爰
    選定聲請人為監護人。另依前揭規定，法院於選定監護人時
    ，應同時指定會同開具財產清冊之人，及依民法第1113條準
    用同法第1099條之規定，監護開始時，監護人對於受監護人
    之財產，應依規定會同遺囑指定、當地直轄市、縣（市）政
    府指派或法院指定之人，於2個月內開具財產清冊，並陳報
    法院。為使聲請人得於期限內開具財產清冊並陳報法院，並
    衡酌陳文君為相對人之長女，其願意會同開具財產清冊，有
    其同意書足稽，爰併指定陳文君為會同開具財產清冊之人。
五、依家事事件法第164條第2項，裁定如主文。
中　　華　　民　　國　　111 　年　　8 　　月　　5 　　日
                      家事法庭     法  官　陳威宏
以上正本係照原本作成。
如對本裁定抗告須於裁定送達後10日內向本院提出抗告狀，並繳
納抗告費一千元。
中　　華　　民　　國　　111 　年　　8 　　月　　5 　　日
                                   書記官　鄭珮瑩